【裁判字號】    99,交聲,914
【裁判日期】    990823
【裁判案由】    違反道路交通管理處罰條例聲明異議
【裁判全文】
臺灣士林地方法院交通事件裁定  九十九年度交聲字第九一四號
受處分人
即異議人  甲○○
上列受處分人即異議人因違反道路交通管理處罰條例事件，對於
臺北市交通事件裁決所中華民國九十九年七月十四日所為之處分
（原處分案號：北市裁罰字第裁二二—Ｚ六Α○○九六三三號）
，聲明異議，本院裁定如下：
    主  文
異議駁回。
    理  由
一、按汽車行駛於高速公路、快速公路或設站管制之道路，不遵
    使用限制、禁止、行車管制及管理事項之管制規則而有行車
    速度超過規定之最高速限者，處汽車駕駛人新臺幣（下同）
    三千元以上六千元以下罰鍰，並記違規點數一點，道路交通
    管理處罰條例第三十三條第一項第一款、第六十三條第一項
    第一款分別定有明文。又汽車駕駛人行駛高、快速公路行車
    速度超過規定之最高速限二十公里以上未滿四十公里，期限
    內繳納或到案聽候裁決者，處三千五百元罰鍰，並記違規點
    數一點，亦為違反道路交通管理事件統一裁罰基準表所明定
    。
二、原處分意旨略以：受處分人即異議人甲○○駕駛車牌號碼Ｃ
    Ｄ一七四四六號自用一般小客車，於民國九十九年五月二十
    二日下午五時十分許，行經國道三號公路北上三十一‧五公
    里處，行車速限為時速九十公里之路段，超速行駛，經內政
    部警政署國道公路警察局第六警察隊樹林分隊小隊長張本明
    ，以雷射測速儀測得時速為一百十六公里，超過規定之最高
    速限二十公里以上未滿四十公里，經該分隊小隊長張本明及
    乙○○○○以受處分人有違反道路交通管理處罰條例第三十
    三條第一項第一款之違規行為攔停後製單舉發，經受處分人
    於應到案期限前提出申訴，經原處分機關即臺北市交通事件
    裁決所函請舉發單位即內政部警政署國道公路警察局第六警
    察隊調查結果，仍認受處分人有前揭違規行為，乃依道路交
    通管理處罰條例第三十三條第一項第一款、第六十三條第一
    項第一款、違反道路交通管理事件統一裁罰基準及處理細則
    第四十一條、第四十三條、第四十四條、違反道路交通管理
    事件統一裁罰基準表之規定，於同年七月十四日以北市裁罰
    字第裁二二—Ｚ六Α○○九六三三號裁決書裁處受處分人罰
    鍰三千五百元，並記違規點數一點。
三、異議意旨略以：舉發當時車流量大，車輛甚多，既無科學證
    據（拍照或錄影）佐證，如何認定受處分人駕車超速云云。
四、經查，受處分人於上揭時、地駕駛前揭小客車，經內政部警
    政署國道公路警察局第六警察隊丙○○○○○，以雷射測速
    儀測得時速為一百十六公里，有超過規定之最高速限二十六
    公里之違規行為，業據證人丙○○○○○於本院調查時，以
    具結擔保其供述之真實性，並在負擔偽證罪之處罰之心理狀
    態下證稱：於九十九年五月二十二日下午五時十分許，我與
    乙○○○○在國道三號公路北上三十一‧五公里處路肩執行
    定點測速勤務，該處為同向三線車道，限速九十公里，沿途
    都有速限標誌及前有測速之告示牌，當時是由我將器號ＰＬ
    一九○○三號雷射測速儀架在肩上，面向來車執行測速，舉
    發當時我見外線車道無車，受處分人所駕駛之自用小客車行
    駛在中線車道，由南往北方向迎面而來，車速明顯較其他車
    輛快，我即透過雷射測速儀上方之鏡頭，以紅點即雷射光束
    瞄準受處分人車頭之位置執行測速，雷射測速儀之視窗上顯
    示測得之車速為一百十六公里，測距為二百十二公尺，我執
    行測速時，並無其他車輛或干擾，我能確定當時雷射測速儀
    之視窗上顯示之車速及測距，即為受處分人所駕駛車輛之車
    速及測距，我發現受處分人超速後，即揮動紅旗，並由乙○
    ○○○按下巡邏車之警報器，示意受處分人靠邊停車，受處
    分人有減速，並自中間車道切到外側車道至路肩停車，我即
    出示雷射測速儀所測得之車速及測距給受處分人觀看，但受
    處分人質疑該雷射測速儀之視窗內並未顯示車號，如何能確
    定為其所駕駛車輛之車速，我向受處分人解釋雷射測速儀之
    操作原理，但受處分人還是無法接受等語綦詳（見本院卷第
    十八頁反面至第二十頁），證人丙○○○○○與受處分人素
    不相識，亦無仇恨、怨隙，此為渠等一致陳述在卷（見本院
    卷第二十頁反面），證人丙○○○○○自無設詞誣陷，身陷
    偽證重罪之必要，其證言應堪採信，此外，並有舉發地點沿
    線速限標誌及前有測速告示牌照片、本件雷射測速儀外觀照
    片、雷射測速槍使用手冊、警用交通執法雷射設備—手持式
    雷射測速儀教育訓練課程講義、內政部警政署國道公路警察
    局公警局交字第Ｚ六Α○○九六三三號舉發違反道路交通管
    理事件通知單、內政部警政署國道公路警察局第六警察隊九
    十九年六月三十日公警六交字第○九九○六七○八四九號函
    在卷可稽（見本院卷第二十四頁、第二十五頁、第二十六頁
    至第三十一頁、第三十二頁至第四十二頁、第十三頁、第十
    四頁至第十五頁）。又本件執行測速所使用器號ＰＬ一九○
    ○三號之非照相式雷射測速儀，係國道公路警察局第六警察
    隊所配發，經經濟部標準檢驗局檢定合格，檢定合格單號碼
    ：ＪＯＧＢ0000000、檢定日期：九十八年八月十八
    日、有效日期：九十九年八月三十一日，亦有雷射測速儀檢
    定合格證書附卷足憑（見本院卷第四十三頁），足見該科學
    儀器採證結果之正確性。本件受處分人既未就其所主張執勤
    員警之舉發有誤一節提出相關證據以供調查，本院亦查無任
    何證據足資證明執勤員警有捏造事實違法取締之情事存在，
    則執勤警員本其維護交通秩序、安全職責所為之舉發，自應
    受到合法、正確之推定。綜上，受處分人駕駛前揭車輛，於
    舉發時地，有超過規定之最高速限二十公里以上未滿四十公
    里之時速行駛之違規行為，應堪認定。是受處分人上開辯解
    ，顯係卸責之詞，不足採信。至受處分人聲請調閱舉發地點
    監視錄影器錄影畫面，惟舉發地點並未設置監視錄影器，此
    據證人丙○○○○○結證在卷（見本院卷第二十頁反面），
    本院自無從調取，附此敘明。
五、從而，原處分機關對受處分人前揭違規行為，依道路交通管
    理處罰條例第三十三條第一項第一款、第六十三條第一項第
    一款、違反道路交通管理事件統一裁罰基準及處理細則第四
    十一條、第四十三條、第四十四條、違反道路交通管理事件
    統一裁罰基準表之規定，於九十九年七月十四日以北市裁罰
    字第裁二二—Ｚ六Α○○九六三三號裁決書裁處受處分人罰
    鍰三千五百元，並記違規點數一點，核無不當，是本件聲明
    異議為無理由，應予駁回。
據上論斷，應依道路交通案件處理辦法第十九條，裁定如主文。
中    華    民    國    99    年    8     月    23    日
                          臺灣士林地方法院交通法庭
                              法      官  孫萍萍
以上正本證明與原本無異。
如不服本裁定，應於送達後五日內，向本院提出抗告狀。
                              書  記  官  劉易柔
中    華    民    國    99    年    8     月    23    日

司法院資訊處製作；財團法人民間司法改革基金會備份。
